臺灣臺北地方法院民事簡易判決
111年度北簡字第14233號
原      告  安維斯汽車租賃股份有限公司

法定代理人  彭仕邦  


訴訟代理人  陳少博  
被      告  宏福電纜工程股份有限公司


法定代理人  林登旺  
訴訟代理人  陳勀齊  
上列當事人間請求給付租金事件，經臺灣新北地方法院移轉管轄
而來（臺灣新北地方法院111年度重簡字第1553號），本院於民
國111年10月26日言詞辯論終結，判決如下：
    主      文
被告應給付原告新臺幣104,500元，及自民國111年6月13日起至
清償日止，按週年利率5％計算之利息。
訴訟費用新臺幣1,110元由被告負擔。
本判決得假執行。但被告如以新臺幣104,500元為原告預供擔保
，得免為假執行。
    事實及理由
一、程序事項：
㈠本件依兩造所簽訂之車輛租賃契約（下稱系爭契約）第12條第8
  項約定，兩造合意以本院為第一審管轄法院，故本院依民事訴
  訟法第24條規定，自有管轄權。
㈡按訴狀送達後，原告不得將原訴變更或追加他訴。但請求之基
  礎事實同一者、擴張或減縮應受判決事項之聲明者，不在此限
  ，民事訴訟法第255條第1項第2、3款定有明文。本件原告聲明
  原為：被告應給付原告新臺幣（下同）105,000元，及自支付
  命令送達之翌日起至清償日止，按週年利率5％計算之利息（見
  新北司促卷第7頁）。嗣因原告減免部分里程費用，故聲明請
  求金額變更為：被告應給付原告104,500元，及自支付命令送
  達之翌日起至清償日止，按週年利率5％計算之利息（見本院卷
  第72至73頁）。經核前、後聲明皆係基於被告未依系爭契約履
  行並給付相關費用所生爭議之同一事實，原告並縮減請求金額
  之聲明，於法相符，應予准許。
二、原告主張略以：
㈠兩造於民國109年1月20日簽訂系爭契約，由被告向原告承租車
  牌號碼000－0000號車（下稱系爭車輛），雙方約定租期自109
  年1月31日起至114年1月30日止。依系爭契約第2條約定，每年
  限駛里程數限制3萬公里（每月2,500公里），每逾1公里加收
  租金4元。嗣後兩造同意於111年2月27日提前終止系爭契約，
  被告並於同月24日返還系爭車輛，兩造於點交車輛時確認至契
  約終止時車輛限駛里程數為62,500公里，而系爭車輛實際行駛
  里程數為88,978公里，扣除起租時原就有之200公里，被告超
  過限駛里程數為26,278公里（計算式：88,978－62,500－200＝26
  ,278）。則依系爭契約第2條約定，被告應給付原告超駛里程
  之租金為105,000元（26,278×4元＝105,112元，但原告同意本
  件僅請求104,500元，如後述），原告同意再扣除500元即被告
  所抗辯因為維修往返之里程數估計，故本件僅請求104,500元
  之加收租金。爰依系爭契約之法律關係，提起本件訴訟等語。
㈡並聲明：被告應給付原告104,500元，及自支付命令送達之翌日
  起至清償日止，按週年利率5％計算之利息。　
三、被告抗辯則以：
㈠兩造於解除契約後交車之時，已結清兩方權利義務，被告更已
  繳付違約金，原告並無人告知有保留任何權利，亦未告知需再
  繳交超里程費用。兩造於點交之時，均已全部清算完結，對於
  他方並無任何權利。系爭車輛前曾發生事故，車輛狀況已造成
  疑慮，原告持續拖延結清之時間。被告要求減免超時里程費用
  打折給付，且維修取送車之里程數皆為原告使用，但就原告因
  此扣除維修往返里程之大致費用計算500元沒有意見等語，資
  為抗辯。
㈡並聲明：原告之訴駁回，及如受不利判決願供擔保請准宣告免
  為假執行。　　　
四、本院之判斷：　　　
㈠原告主張兩造前簽訂系爭契約，由被告向原告承租系爭車輛，
  雙方約定租期自109年1月31日起至114年1月30日止，嗣後兩造
  同意於111年2月27日提前終止系爭契約，被告並於同月24日返
  還系爭車輛等情，業據原告提出系爭契約、車輛點交單、租賃
  起租交車確認單、系爭車輛歷次維修保養紀錄等件（見新北司
  促卷第11至29頁；本院卷第21至55頁），且為被告所不爭執，
  故原告主張上開事實，足堪認定。
㈡而按當事人主張有利於己之事實者，就其事實有舉證之責任，
  民事訴訟法第277條前段定有明文。被告對於因維修取送車往
  返之里程數皆非被告使用，原告當庭同意減免500元之計算無
  意見，然亦抗辯：要求減免超時里程費用予以折扣云云，則此
  顯係對被告有利之事實，應由被告負舉證責任，被告僅稱：本
  來事故前的里程數我們無法舉證，但希望里程數加收租金原告
  可以打個折扣等語。是被告並無提出任何有利於己之依據或證
  明，而於原告當庭計算預估里程而同意扣除因維修之里程計算
  費用500元後，被告當庭已表示沒有意見（見本院卷第72頁）
  ，則被告此部分抗辯，舉證尚有不足，自難為對被告有利之認
  定。原告請求被告給付超駛里程之加收租金104,500元，既已
  提出前揭事證足資證明，並為兩造所約明，即為有理由，應予
  准許。
㈢按遲延之債務，以支付金錢為標的者，債權人得請求依法定利
  率計算之遲延利息；應付利息之債務，其利率未經約定，亦無
  法律可據者，週年利率為5％；給付無確定期限者，債務人於債
  權人得請求給付時，經其催告而未為給付，自受催告時起，負
  遲延責任。其經債權人起訴而送達訴狀，或依督促程序送達支
  付命令，或為其他相類之行為者，與催告有同一之效力，此民
  法第233條第1項前段、第203條、第229條第2項分別定有明文
  。原告請求被告給付超駛里程租金104,500元部分，自支付命
  令送達之翌日即111年6月13日（見新北附民卷第49頁）起，至
  清償日止，按週年利率5％計算之利息，為有理由。
五、綜上所述，原告依兩造間系爭契約之法律關係，請求被告給
    付原告104,500元，及自111年6月13日起至清償日止，按週
    年利率5％計算之利息，為有理由，應予准許。　　　
六、本件係就民事訴訟法第427條訴訟適用簡易程序所為被告敗
    訴之判決，依同法第389條第1項第3款規定，應依職權宣告
    假執行，並依同法第392條第2項規定，依被告之聲請，併宣
    告被告如預供擔保，得免為假執行。
七、本件為判決之基礎已臻明確，兩造其餘主張抗辯及陳述並所
    提之證據，經審酌後認均與本件前揭結論無影響，爰不再一
    一論述，附此敘明。　
八、訴訟費用負擔之依據：民事訴訟法第78條。本件訴訟費用額
    ，依後附計算書確定如主文所示。
中　　華　　民　　國　　111 　年　　11　　月　　4 　　日
　　　　　　　　　臺北簡易庭  法　官　徐千惠
以上正本係照原本作成。
如不服本判決，應於判決送達後20日內向本庭（臺北市○○區○○○
路0段000巷0號）提出上訴狀，並按他造當事人之人數附繕本。
如委任律師提起上訴者，應一併繳納上訴審裁判費。
中　　華　　民　　國　　111 　年　　11　　月　　4 　　日
                              書記官  蘇冠璇
訴訟費用計算書
項　　　　目             金 　額（新臺幣）　　   備註
第一審裁判費　　　              1,110元
合　　　　計　　　              1,110元